【裁判字號】    98,易,2799
【裁判日期】    981116
【裁判案由】    毒品危害防制條例
【裁判全文】
臺灣臺北地方法院刑事判決              98年度易字第2799號
公  訴  人  臺灣臺北地方法院檢察署檢察官
被      告  甲○○
上列被告因違反毒品危害防制條例案件，經檢察官提起公訴（98
年度毒偵字第2556號），本院判決如下：
    主  文
甲○○施用第二級毒品，累犯，處有期徒刑陸月，如易科罰金，
以新臺幣壹仟元折算壹日。扣案之第二級毒品甲基安非他命壹包
（不含包裝袋，驗餘淨重零點貳伍伍玖公克）沒收銷燬，包裝上
開甲基安非他命之包裝袋壹個沒收。
    事  實
一、甲○○前因施用第二級毒品案件，經送觀察、勒戒及強制戒
    治，於民國89年9月20日執行完畢，由臺灣板橋地方法院檢
    察署檢察官以90年度戒毒偵字第79號為不起訴處分確定；復
    因施用第二級毒品及持有第一級毒品案件，經臺灣板橋地方
    法院以93年度簡字第4964號判決各判處有期徒刑4月、5月，
    應執行有期徒刑7月確定，於94年8月1日執行完畢。再因施
    用第二級毒品案件，經臺灣板橋地方法院以95年度簡字第31
    06號判決判處有期徒刑6月確定，嗣經減刑為有期徒刑3月確
    定；另因施用第二級毒品案件，經臺灣士林地方法院以96年
    度易字第592號判決判處有期徒刑10月確定，嗣減刑為有期
    徒刑5月確定，上開二罪接續執行後，於97年6月2日執行完
    畢出監。詎其猶不知悔改，復基於施用第二級毒品甲基安非
    他命之犯意，於98年8月27日凌晨3時許，在臺北市○○○路
    與松山路口友人車內，以將甲基安非他命置放於玻璃球內以
    火燒烤使之使生煙霧後吸食之方式，施用第二級毒品甲基安
    非他命1次，嗣於同日上午10時30分許，在臺北市○○區○
    ○路401號前，為警查獲，並扣得第二級毒品甲基安非他命1
    包（毛重0.506公克、淨重0.256公克、驗餘淨重0.2559公克
    ）。
二、案經臺北市政府警察局信義分局報請臺灣臺北地方法院檢察
    署檢察官偵查起訴。
    理  由
一、按被告以外之人於審判外之言詞或書面陳述，除法律有規定
    者外，不得作為證據，刑事訴訟法第159條第1項定有明文；
    復按被告以外之人於審判外之陳述，雖不符前4條之規定，
    而經當事人於審判程序同意作為證據，法院審酌該言詞陳述
    或書面陳述作成時之情況，認為適當者，亦得為證據；當事
    人、代理人或辯護人於法院調查證據時，知有第159條第1項
    不得為證據之情形，而未於言詞辯論終結前聲明異議者，視
    為有前項之同意；同法第159條之5規定甚明。本案所據以認
    定被告甲○○犯罪事實之證據，其中屬傳聞證據部分，因被
    告及公訴人於本院言詞辯論終結前，均未對於證據能力聲明
    異議，依刑事訴訟法第159條之5規定，視為同意上開證據具
    備證據能力，本院認亦無違法或不當之情況，是該傳聞證據
    均具備證據能力，合先敘明。
二、前揭犯罪事實，業據被告甲○○於警詢、檢察官訊問及本院
    審理時均坦承不諱，且其於98年8月27日為警查獲時所採集
    之尿液，經送台灣尖端先進生技醫藥股份有限公司以酵素免
    疫分析法初步檢驗，再以氣相層析質譜儀確認檢驗結果，確
    呈安非他命類、安非他命、甲基安非他命陽性反應，此有該
    公司於98年9月4日所出具之濫用藥物檢驗報告、臺北市政府
    警察局偵辦毒品案件尿液檢驗委驗單各1紙在卷可證；另被
    告為警查獲時同時扣得之白色透明結晶一包，經交通部民用
    航空局航空醫務中心以氣相層析質譜儀法檢驗結果，確認含
    甲基安非他命成分，毛重0.506公克，淨重0.256公克，驗餘
    淨重0.2559公克，此有該中心於98年9月10日所出具之航藥
    鑑字第0984583號毒品鑑定書1紙附卷可稽；足認被告任意性
    自白核與事實相符，堪以採信。綜上，本件事證明確，被告
    犯行堪以認定。
三、按施用第二級毒品甲基安非他命後會影響記憶能力及自主神
    經系統，判斷力及意志力亦均受限制，甚至引起精神錯亂，
    抑制呼吸，並具有成癮性、濫用性，戒解不易，嚴重戕害人
    之身心健康，危害社會，是毒品危害防制條例第2條第2項第
    2款將之列為第二級毒品，不得非法施用、持有。故核被告
    所為，係犯毒品危害防制條例第10條第2項施用第二級毒品
    罪。被告施用第二級毒品前後持有毒品之低度行為，應為其
    施用毒品之高度行為所吸收，不另論罪。又被告有如事實欄
    所載之前科紀錄，此有臺灣高等法院被告前案紀錄表1份在
    卷可憑，其於有期徒刑執行完畢後5年內故意再犯本案有期
    徒刑以上之罪，為累犯，應依刑法第47條第1項規定加重其
    刑。爰審酌被告不思上進，且前已因施用毒品案件經法院判
    刑執行，，仍未能把握自新機會徹底戒除施用毒品之惡習，
    而再施用足以導致人體機能發生依賴性、成癮性及抗藥性等
    障礙之第二級毒品甲基安非他命，戕害自身健康，漠視法令
    禁制，惟尚能坦承犯行，犯後態度頗佳，兼衡其犯罪動機、
    手段、施用毒品之次數僅有1次等一切情狀，量處如主文所
    示之刑，並諭知易科罰金之折算標準。扣案之第二級毒品甲
    基安非他命1包（不含包裝袋，驗餘淨重0.2559公克），係
    毒品危害防制條例第2條第2項第2款所規定之第二級毒品，
    應依同條例第18條第1項前段規定沒收銷燬之；包裝上開甲
    基安非他命之空包裝袋1個，有防止毒品裸露、逸出及潮濕
    之功用，並便於攜帶使用，為被告所有供犯本罪所用之物，
    業據被告陳明在卷，應依刑法第38條第1項第2款之規定宣告
    沒收。
據上論斷，應依刑事訴訟法第284條之1、第299條第1項前段，毒
品危害防制條例第10條第2項、第18條第1項前段，刑法第11條、
第47條第1項、第41條第1項前段、第38條第1項第2款，判決如主
文。
本案經檢察官謝憲杰到庭執行職務。
中    華    民    國    98    年    11    月    16    日
                    刑事第九庭  法  官  劉素如
上正本證明與原本無異。
如不服本判決應於收受送達後10日內向本院提出上訴書狀，並應
敘述具體理由；其未敘述上訴理由者，應於上訴期間屆滿後20日
內向本院補提理由書（均須按他造當事人之人數附繕本）「切勿
逕送上級法院」。
                                書記官  陳育君
中    華    民    國    98    年    11    月    16    日
附錄本案論罪法條：
毒品危害防制條例第10條
施用第一級毒品者，處 6 月以上 5 年以下有期徒刑。
施用第二級毒品者，處 3 年以下有期徒刑。
毒品危害防制條例第18條
查獲之第一、二級毒品及專供製造或施用第一、二級毒品之器具
，不問屬於犯人與否，均沒收銷燬之；查獲之第三、四級毒品及
製造或施用毒品之器具，無正當理由而擅自持有者，均沒入銷燬
之。但合於醫藥、研究或訓練之用者，得不予銷燬。
前項合於醫藥、研究或訓練用毒品或器具之管理辦法，由法務部
會同行政院衛生署定之。


司法院資訊處製作；財團法人民間司法改革基金會備份。
